【裁判字號】    96,訴,1320
【裁判日期】    970227
【裁判案由】    違反槍砲彈藥刀械管制條例
【裁判全文】
臺灣彰化地方法院刑事判決              96年度訴字第1320號
公  訴  人  臺灣彰化地方法院檢察署檢察官
被      告  甲○○
選任辯護人  張崇哲律師
            張仕融律師
            林志銘律師
上列被告因違反槍砲彈藥刀械管制條例案件，經檢察官提起公訴
（96年度偵字第5787號），本院判決如下：
    主    文
甲○○未經許可，持有可發射子彈具有殺傷力之改造槍枝，處有
期徒刑年貳月，併科罰金新臺幣陸萬元，罰金如易服勞役，以
新臺幣壹仟元折算壹日。扣案改造手槍壹枝（含彈匣壹個，槍枝
管制編號0000000000號）沒收。
    事    實
一、甲○○明知可發射子彈具有殺傷力之改造槍枝及具有殺傷力
    之子彈均屬管制物品，非經中央主管機關許可不得持有，仍
    基於持有具殺傷力之改造手槍及子彈之犯意，於民國（下同
    ）96年2 月中旬某日起，向真實姓名、年籍不詳，綽號「俊
    成」之成年男子，取得仿SIG SAUER 廠P220型半自動手槍製
    造，換裝土造金屬槍管而成，擊發功能正常，可供擊發適用
    子彈使用之改造手槍1 把（槍枝管制編號：0000000000號）
    ，及供上述改造手槍使用、具殺傷力之直徑8.9+-0.5mm之金
    屬彈頭土造子彈2 顆、不具殺傷力之土造子彈8 顆，自斯時
    起未經中央主管機關許可，持有前揭槍、彈，並將上開槍枝
    、子彈委託范繼遠（業經本院以96年度訴字第1176號判決判
    處有罪確定）保管，范繼遠即受寄代藏上揭槍、彈，並將上
    揭槍、彈藏放在不知情之陳宏瑋位於彰化縣彰化市○○○路
    22 巷9弄5 之1 號2 樓之居所內；復於96 年5 月16日上午8
    時許，范繼遠受甲○○電話之囑咐，將所寄藏之上開槍、彈
    攜至位於彰化市○○路○ 段321 號之「滿庭芳KTV 」512 號
    包廂內，交付予甲○○後，甲○○因與上揭包廂內之陪侍女
    子發生糾紛，竟於同日上午8 時30分許，持該槍朝包廂天花
    板射擊1 槍示威，再將上開槍、彈交還給范繼遠寄藏。嗣經
    警循線查獲，並在上開「滿庭芳KTV 」512 號包廂內，扣得
    前揭已擊發之土造金屬彈殼1 個；在彰化市○○○路22 巷9
    弄5之1號2 樓處，扣得上開具殺傷力仿半自動手槍改造手槍
    1 把（含彈匣1 個）、具殺傷力之土造子彈1 顆、不具殺傷
    力之土造子彈8 顆。
二、案經彰化縣警察局移送臺灣彰化地方法院檢察署檢察官偵查
    起訴。
    理    由
一、按被告以外之人於審判外之言詞或書面陳述，除法律有規定
    者外，不得作為證據，刑事訴訟法第159 條第1 項固定有明
    文。惟被告以外之人於審判外之陳述，雖不符第159 條之 1
    至第159 條之4之 規定，而經當事人於審判程序同意作為證
    據，法院審酌該言詞陳述或書面陳述作成時之情況，認為適
    當者，亦得為證據；當事人、代理人或辯護人於法院調查證
    據時，知有第159 條第1 項不得為證據之情形，而未於言詞
    辯論終結前聲明異議者，視為有前項之同意，同法第159 條
    之5 定有明文。查本案於本院準備程序時，被告甲○○就本
    院下列所引被告以外之人於審判外之言詞或書面陳述均同意
    作為證據，且迄至本院審理調查證據時亦未爭執上開證據之
    證據能力，本院審酌該等言詞陳述或書面陳述作成時之情況
    ，並無非法取得等不適當之情形，且經本院於審判期日依法
    進行證據之調查、辯論，被告於訴訟上之程序權，已受保障
    ，依刑事訴訟法第159 條之5 之規定，自有證據能力。
二、上揭事實，業據被告甲○○於偵訊、本院準備程序及審理程
    序中坦承不諱（見臺灣彰化地方法院檢察署96年度5787號卷
    第41、42頁，本院96年度訴字第1320號卷第26、59、60頁）
    ，且查：
（一）核與證人范繼遠、黃毅慶、陳哲維於警詢中所為之證述相
      符（見臺灣彰化地方法院檢察署96年度5787號卷第6-8 、
      11-13 、15-17 、19-21 頁），並有彰化縣警察局槍枝初
      步檢視報告表1 份、照片7 張在卷可稽（見臺灣彰化地方
      法院檢察署96年度偵字第5787號卷第10、24、25頁），及
      仿SIG SAUER 廠P220型半自動手槍製造，換裝土造金屬槍
      管而成，擊發功能正常，可供擊發適用子彈使用之改造手
      槍1 把（槍枝管制編號：0000000000號）、供上述改造手
      槍使用、具殺傷力之直徑8.9+-0.5mm之金屬彈頭土造子彈
      1 顆（已經試射擊發）、不具殺傷力之直徑8.9+-0.5mm之
      金屬彈頭土造子彈8 顆（均已經試射擊發）、土造金屬彈
      殼1 個（已經試射擊發）扣案可佐，堪認被告之自白屬實
      。
（二）扣案之上揭槍枝，先經內政部警政署刑事警察局，以性能
      檢驗法、試射法鑑定之結果，認送鑑之改造手槍1 枝（槍
      枝管制編號：0000000000號），係改造手槍，由仿SIG SA
      UER 廠P220型半自動手槍製造，換裝土造金屬槍管而成，
      擊發功能正常，可供擊發適用子彈，研判具殺傷力；送鑑
      子彈9 顆，則認均係土造子彈，具直徑8.9+-0.5mm之金屬
      彈頭，採樣3 顆試射，其中1 顆可擊發，認具殺傷力， 2
      顆無法擊發，認不具殺傷力，此有該局96年6 月21日刑鑑
      字第0960079014號槍彈鑑定書1 份附卷可按（見臺灣彰化
      地方法院檢察署96年度5787號卷第32-34 頁）。再經內政
      部警政署刑事警察局就前開改造手槍1 枝重行鑑定之結果
      ，認經裝填適用子彈（直徑8.0mm 、重量4.4g之金屬彈頭
      ）測試後，其發射速度為93公尺／秒，計算其動能為19.0
      焦耳，換算其單位面積動能為37.8焦耳／平方公分，依內
      政部警政署刑事警察局對活豬作射擊測試結果，彈丸單位
      面積動能達24焦耳／平方公分，則足以穿入豬隻皮肉層；
      依日本科學警察研究所之研究結果，彈丸單位面積動能達
      20焦耳／平方公分，則足以穿入人體皮肉層，而上開改造
      槍枝經試射結果，單位面積動能達37 .8 焦耳／平方公分
      ，已超過日本科學警察研究所之研究結果，彈丸單位面積
      動能足以穿入人體皮肉層之20焦耳／平方公分等情，有該
      局96年11月19日刑鑑字第0960147924號函1 份在卷可查（
      見本院96年度訴字第1320號卷第45、46頁），足見上開改
      造手槍係具有殺傷力之槍枝無訛。復內政部警政署刑事警
      察局就前開扣案之土造子彈9 顆中未經試射之6 顆，以試
      射法鑑定之結果，認均無法擊發，均不具殺傷力，亦有該
      局96年10月29日刑鑑字第0960147927號函1 份在卷可憑（
      見本院96年度訴字第1320號卷第43、44頁），是扣案之前
      開土造子彈9 顆，除已經試射擊發、認具殺傷力之1 顆外
      ，其餘均不具殺傷力，應可認定。綜上，本件事證明確，
      被告犯行已堪認定，應依法論科。
三、核被告甲○○所為，係犯槍砲彈藥刀械管制條例第8 條第 4
    項未經許可，持有槍枝罪、同條例第12條第4 項未經許可，
    持有子彈罪。被告以一行為同時觸犯前開未經許可、持有改
    造手槍罪，及未經許可、持有子彈罪，為異種之想像競合犯
    ，應依刑法第55條之規定，從一較重之槍砲彈藥刀械管制條
    例第8 條第4 項之未經許可，持有改造手槍罪處斷。按寄藏
    與持有，均係將物置於自己實力支配之下，僅寄藏必先有他
    人之持有行為，而後始為之受寄代藏而已（最高法院88年度
    第8 次刑庭會議決議參照）。起訴事實認被告所為係犯未經
    許可寄藏改造手槍、寄藏子彈罪，尚有未洽，惟業據公訴人
    補充更正，且經本院將該補充變更後之罪名告知被告俾其得
    以行使訴訟上防禦之權利，本院自無庸變更法條，並得予以
    審理。爰審酌被告之素行、犯罪之動機、目的、未經許可，
    持有具殺傷力之改造手槍、子彈之手段、所持有槍、彈之數
    量、持有之期間、對社會治安所生之危害及其犯罪後坦承犯
    行之態度等一切情狀，量處如主文所示之刑，並就併科罰金
    部分諭知易服勞役之折算標準。扣案之前開改造手槍1 枝，
    係屬違禁物，自應依刑法第38條第1 項第1 款之規定，不問
    屬於犯人與否，併予宣告沒收之。而扣案之土造子彈彈殼10
    顆（即於鑑定時經試射擊發之直徑8.9+-0.5mm金屬彈頭之土
    造子彈9 顆，與在上開「滿庭芳KTV 」512 號包廂內擊發之
    金屬彈頭之土造子彈1 顆），因均已擊發，失其子彈違禁物
    之性質，均非違禁物，均不另為沒收之諭知。
據上論斷，應依刑事訴訟法第299 條第1 項前段，槍砲彈藥刀械
管制條例第8 條第4 項、第12條第4 項，刑法第11條前段、第55
條、第42條第3 項、第38條第1 項第1 款，刑法施行法第1 條之
1 第1 項、第2 項前段，判決如主文。
本案經檢察官莊佳瑋到庭執行職務。
中    華    民    國    97    年    2     月    27    日
                 刑事第三庭    審判長法   官  姚銘鴻
                                     法   官  吳俊螢
                                     法   官  林秉暉
以上正本證明與原本無異。
如不服本判決，應於判決送達後10日內，向本院提出上訴狀（須
附繕本）。
告訴人或被害人對於判決如有不服具備理由請求檢察官上訴者，
其上訴期間之計算係以檢察官收受判決正本之日期為準。
中    華    民    國    97    年    2     月    27    日
                                      書記官  梁高賓
附錄本案論罪科刑法條全文：
槍砲彈藥刀械管制條例第8條
未經許可，製造、販賣或運輸鋼筆槍、瓦斯槍、麻醉槍、獵槍、
空氣槍或第4 條第1 項第1 款所定其他可發射金屬或子彈具有殺
傷力之各式槍砲者，處無期徒刑或5 年以上有期徒刑，併科新臺
幣1 千萬元以下罰金。
未經許可，轉讓、出租或出借前項所列槍枝者，處5 年以上有期
徒刑，併科新臺幣1 千萬元以下罰金。
意圖供自己或他人犯罪之用，而犯前二項之罪者，處無期徒刑或
7 年以上有期徒刑，併科新臺幣 1 千萬元以下罰金。
未經許可，持有、寄藏或意圖販賣而陳列第1 項所列槍枝者，處
3 年以上10年以下有期徒刑，併科新臺幣700 萬元以下罰金。
第1 項至第3 項之未遂犯罰之。
槍砲彈藥刀械管制條例第12條
未經許可，製造、販賣或運輸子彈者，處1 年以上7 年以下有期
徒刑，併科新台幣500 萬元以下罰金。
未經許可，轉讓、出租或出借子彈者，處6 月以上5 年以下有期
徒刑，併科新台幣300 萬元以下罰金。
意圖供自己或他人犯罪之用，而犯前2 項之罪者，處3 年以上10
年以下有期徒刑，併科新台幣700 萬元以下罰金。
未經許可，持有、寄藏或意圖販賣而陳列子彈者，處5 年以下有
期徒刑，併科新台幣300 萬元以下罰金。
第1項至第3項之未遂犯罰之。


司法院資訊處製作；財團法人民間司法改革基金會備份。
